# 关于研发补助及支出的处理

提问人：cherishfei 时间：2018-02-08 07:38:16
2017 年 8 月，我公司（乙方）按照与科技局（甲方）签订的科技项目合同书，收到科技局未来产业专项资金 400 万，公司在财政部门指定银行开立监管账户并接受甲方及财政部门监督，其中20%须在项目通过验收才能使用。项目实施期限至 2019 年 6 月 30 日，合同规定：项目实施过程中如项目内容发生变更需向甲方申请，甲方有权继续履行合同或解除合同；乙方不配合甲方对资金使用及项目实施情况监督、乙方擅自变更项目内容、停止项目实施、不如期填报各类统计报表的，甲方可解除合同；解除合同后乙方需项目清算，并退回全额补助资金。关于验收：如项目最终验收未通过或项目已完成不按期申请验收的，乙方三年内不得再申请项目，甲方不再推荐乙方申报国家及省级项目。请问该笔补助是收到即计入政府补助核算，还是先计入其他应付款，待验收通过转入递延？

回答人：chenyiwei
可参照《瑞华研究 2010 ～ 2016 汇编》之“问题2-2-1（政府补助的确认时点）”所述原则处理。如果能够合理保证将会满足政府补助所附的条件，预计被要求退回补助资金的可能性极小，则在收到补助资金后的研发过程中，就可以开始将对应于费用化研发支出的补助款随着研发支出的发生逐步计入其他收益。如果不满足该条件的，则基于谨慎原则，自通过验收，不确定性消除时开始确认。